臺灣彰化地方法院刑事判決
110年度交易字第614號
公  訴  人  臺灣彰化地方檢察署檢察官
被      告  柯火財


上列被告因公共危險案件，經檢察官提起公訴（110年度偵字第1
2787號），檢察官聲請改依協商程序而為判決，本院判決如下：
    主          文
柯火財犯不能安全駕駛動力交通工具罪，累犯，處有期徒刑陸月
，如易科罰金，以新臺幣壹仟元折算壹日。
    犯罪事實及理由
一、本案犯罪事實、證據及應適用之法條，除增列「被告柯火財
    於本院審理中之自白」作為證據外，其餘均引用如附件臺灣
    彰化地方檢察署檢察官起訴書之記載。
二、本案經檢察官及被告於審判外達成協商之合意，且被告已認
    罪，其合意內容為：被告所為，係犯刑法第185條之3第1項
    第1款之不能安全駕駛動力交通工具罪。被告認罪，累犯，
    願受有期徒刑6月，如易科罰金，以新臺幣1千元折算1日之
    宣告。經查，上開協商合意並無刑事訴訟法第455條之4第1
    項所列情形之一，檢察官聲請改依協商程序而為判決，本院
    爰不經言詞辯論，於協商合意範圍內為協商判決。
三、依刑事訴訟法第455條之2第1項、第455條之4第2項、第455
    條之8、第454條第2項，判決如主文。
四、協商判決除有刑事訴訟法第455條之4第1項第1款於本訊問程
    序終結前，被告撤銷協商合意或檢察官撤回協商聲請者；第
    2款被告協商之意思非出於自由意志者；第4款被告所犯之罪
    非第455條之2第1項所定得以協商判決者；第6款被告有其他
    較重之裁判上一罪之犯罪事實者；第7款法院認應諭知免刑
    或免訴、不受理者情形之一，及違反同條第2項「法院應於
    協商合意範圍內為判決；法院為協商判決所科之刑，以宣告
    緩刑或二年以下有期徒刑、拘役或罰金為限」之規定者外，
    檢察官與被告均不得上訴。
五、本案如有前述可得上訴情形，而不服本判決時，得自收受判
    決送達之日起20日內，以書狀敘明理由，向本院提出上訴書
    狀。　　
本案經檢察官吳宇軒提起公訴，檢察官吳皓偉到庭執行職務。
中　　華　　民　　國　　110 　年　　12　　月　　29　　日
                  刑事第六庭  法  官  范馨元
以上正本證明與原本無異。
如不服本判決，且符合前述得上訴之特別規定者，應於收受判決
後20日內向本院提出上訴書狀，並應敘述具體理由；其未敘述上
訴理由者，應於上訴期間屆滿後20日內向本院補提理由書（均須
按他造當事人之人數附繕本）。「切勿逕送上級法院」。
中　　華　　民　　國　　110 　年　　12　　月　　29　　日
                              書記官　許原嘉
附錄本案論罪科刑法條：刑法第185條之3
中華民國刑法第185條之3
駕駛動力交通工具而有下列情形之一者，處2年以下有期徒刑，
得併科20萬元以下罰金：
一、吐氣所含酒精濃度達每公升零點二五毫克或血液中酒精濃度
    達百分之零點零五以上。
二、有前款以外之其他情事足認服用酒類或其他相類之物，致不
    能安全駕駛。
三、服用毒品、麻醉藥品或其他相類之物，致不能安全駕駛。
因而致人於死者，處3年以上10年以下有期徒刑；致重傷者，處1
年以上7年以下有期徒刑。
曾犯本條或陸海空軍刑法第54條之罪，經有罪判決確定或經緩起
訴處分確定，於五年內再犯第1項之罪因而致人於死者，處無期
徒刑或5年以上有期徒刑；致重傷者，處3年以上10年以下有期徒
刑。

附件：
臺灣彰化地方檢察署檢察官起訴書
                                    110年度偵字第12787號
　　被　　　告　柯火財　男　60歲（民國00年0月0日生）
　　　　　　　　　　　　住彰化縣○○鎮○○路0段000巷00號
　　　　　　　　　　　　國民身分證統一編號：Z000000000號
上列被告因公共危險案件，已經偵查終結，認應該提起公訴，茲
將犯罪事實及證據並所犯法條分敘如下：
　　　　犯罪事實
一、柯火財前曾3次犯酒後駕車之公共危險罪，最後1次經臺灣彰
    化地方法院以107年度交簡字第1668號判決判處有期徒刑5月確
    定，於民國107年9月25日徒刑易科罰金執行完畢（於本案構
    成累犯）。詎仍不知悔改，復自110年10月17日上午8時30分許起
    至同日上午11時許止，在彰化縣彰化市培元中學附近之墓地
    飲用鹿茸藥酒後，明知飲酒後已達不能安全駕駛動力交通工具
    之程度，未待體內酒精成分代謝完畢，仍基於酒後駕駛動力交
    通工具之犯意，於同日下午2時50分許，自其彰化縣○○鎮○○
    路0段000巷00號住處騎乘車牌號碼000-000號普通重型機車
    外出購物。嗣於同日下午2時55分許，行經彰化縣○○鎮○○路0
    段000號前，因行車不穩而為警攔查，因警察覺其酒氣濃厚
    而其施以呼氣酒精濃度測試，遂於同日下午3時1分許，當場
    測得其吐氣所含酒精濃度為每公升0.52毫克。
二、案經彰化縣警察局和美分局報告偵辦。
　　　　證據並所犯法條
一、前揭犯罪事實，業據被告柯火財於警詢時及偵訊中均坦承不
    諱，並有彰化縣警察局道路交通事故當事人酒精測定紀錄表
    、彰化縣○○○○○○○道○○○○○○○○○○○○○○號查詢機車駕駛人、證
    號查詢機車車籍及車輛詳細資料報表等附卷可佐，足證被告
    自白與事實相符，其罪嫌應堪認定。
二、核被告所為，係犯刑法第185條之3第1項第1款之公共危險罪
    嫌。被告有犯罪事實欄所載之科刑紀錄，有刑案資料查註紀錄表
    可參，其於有期徒刑執行完畢後，5年以內故意再犯本件有期徒
    刑以上之罪，為累犯，請酌量加重其刑。
三、依刑事訴訟法第251條第1項提起公訴。
    此  致
臺灣彰化地方法院
中　　華　　民　　國　　110 　年　　10　　月　　27　　日
  　　　　　　　　　　　　    檢　察　官  吳  宇  軒